臺灣臺中地方法院刑事判決　　　　　　 100年度訴字第2456號
公　訴　人　臺灣臺中地方法院檢察署檢察官
被　　　告　林昆賢
上列被告因毒品危害防制條例案件，經檢察官提起公訴（100年
度毒偵字第1559號、第1752號），被告於準備程序中就被訴事實
為有罪之陳述，受命法官於聽取當事人之意見後，由本院合議庭
裁定由受命法官獨任以簡式審判程序判決如下：
    主    文
林昆賢施用第一級毒品，累犯，處有期徒刑拾月；又施用第二級
毒品，累犯，處有期徒刑陸月；又施用第一級毒品，累犯，處有
期徒刑玖月，扣案之第一級毒品海洛因貳包( 鑑餘淨重零點壹壹
公克)及用以包裝上開海洛因含海洛因殘渣之空包裝袋貳個均沒
收銷燬之。應執行有期徒刑壹年拾月，扣案之第一級毒品海洛因
貳包(鑑餘淨重零點壹壹公克)及用以包裝上開海洛因含海洛因殘
渣之空包裝袋貳個均沒收銷燬之。
    犯罪事實及理由
一、林昆賢前有竊盜案件前科，並曾於民國91年間因施用毒品
    案件，經依國防部北部地方軍事法院桃園分院裁定送觀察、
    勒戒，經評定認無繼續施用毒品傾向後，於91年8月28日釋
    放，並由國防部北部地方軍事法院桃園分院檢察署以91年度
    園檢甲字第161號為不起訴處分確定。於92年間因施用毒
    品案件，經依法院裁定送觀察、勒戒，經評定認無繼續施用
    毒品傾向後，於93年2月23日釋放，並經臺灣臺中地方法院
    檢察署檢察官以92年度毒偵字第2570號為不起訴處分確定。
    於93年間因施用第一級毒品案件，經本院判處有期徒刑10
    月確定。於95年間因施用第一級毒品案件，經本院判處有
    期徒刑10月確定，嗣與另案所犯詐欺案件及竊盜案件所處之
    有期徒刑4月及3月、10月，經法院裁定減刑並定其應執行刑
    為有期徒刑11月，甫於96年7月16日執行完畢。於97年間
    因施用第一級毒品案件，經本院判處有期徒刑8月確定，嗣
    與另案所犯竊盜案件所處之有期徒刑3月、3月、3月，經法
    院裁定其應執行刑為有期徒刑1年3月確定，甫於98年12月27
    日假釋期滿未經撤銷視為執行完畢。詎猶不知悔改，(一)復
    基於施用第一級毒品之犯意，於100年4月20日上午10時36分
    許採尿時起往前回溯4日之下午某時，在臺中市○○區○○
    路220號其住處內，以將第一級毒品海洛因摻水再以注射針
    筒(未扣案)注射身體血管之方式，施用第一級毒品海洛因1
    次。嗣於100年4月20日上午10時36分許在臺灣臺中地方法院
    檢察署經該署觀護人員採集其尿液送請中山醫學大學附設醫
    院檢驗科藥物檢測中心檢驗結果呈海洛因代謝物之嗎啡陽性
    反應，而查悉上情。(二)復基於施用第二級毒品之犯意，於
    100年4月30日上午10時許，在上址其住處內，以將第二級毒
    品甲基安非他命置於其所有之玻璃球(未扣案)內燃燒產生燻
    煙，再吸食該燻煙之方式，施用第二級毒品甲基安非他命1
    次。復另基於施用第一級毒品之犯意，於100年4月30日下午
    3時許，在上址其住處內，以將第一級毒品海洛因摻水再以
    注射針筒(未扣案)注射身體血管之方式，施用第一級毒品海
    洛因1次。嗣於100年5月1日凌晨0時20分許，林昆賢在臺中
    市○○區○○路198號OK便利商店前打電話時，適警察巡邏
    至該處認為林昆賢行跡可疑而上前盤查，並請林昆賢自行將
    口袋內物品取出，林昆賢乃自行將第一級毒品海洛因2包(
    淨重計0.11公克，鑑餘淨重計0.11公克，採樣耗用量小於
    0.01公克)交予警察查扣，並於警詢中主動向警供出上開施
    用第一級毒品海洛因行為，而就此部分施用第一級毒品行為
    向警自首並接受裁判。嗣經警採集其尿液送請詮析科技股份
    有限公司檢驗結果，除呈現海洛因代謝物之嗎啡、可待因陽
    性反應外，並呈現甲基安非他命陽性反應，且檢出安非他命
    326NG/ML，而查悉其上開施用第二級毒品行為。
二、案經臺灣臺中地方法院檢察署檢察官自動檢舉及臺中市政俯
    警察局豐原分局報告臺灣臺中地方法院檢察署檢察官偵查起
    訴。
    理  由
一、本件被告林昆賢所犯係死刑、無期徒刑、最輕本刑為3年以
    上有期徒刑以外之罪，其於準備程序中就被訴事實為有罪之
    陳述，經告知被告簡式審判程序之旨，並聽取公訴人及被告
    之意見後，本院合議庭認為適宜而裁定由受命法官獨任進行
    簡式審判程序，合先敘明。
二、訊據被告林昆賢對於上揭犯罪事實坦承不諱，且被告於上揭
    時地經臺灣臺中地方法院檢察署觀護人員採集其尿液送請中
    山醫學大學附設醫院檢驗科藥物檢測中心檢驗結果，確呈現
    海洛因代謝物之嗎啡陽性反應，有中山醫學大學附設醫院檢
    驗科藥物檢測中心出具之檢驗報告1份存卷可稽(見100年度
    毒偵字第1752號偵查卷第1、2頁)。再被告於上揭時地為警
    查獲後，經警採集其尿液送請詮析科技股份有限公司檢驗結
    果，確呈現海洛因代謝物之嗎啡、可待因陽性反應，及呈現
    甲基安非他命代謝物之甲基安非他命陽性反應，並檢出安非
    他命326NG/ML，有詮析科技股份有限公司出具之檢驗報告1
    份在卷可按(見警卷第27頁、100年度毒偵字第1559號偵查卷
    第69頁)。又扣案白色粉末2包經送請法務部調查局鑑定結果
    ，確均檢出第一級毒品海洛因成分，淨重計為0.11公克，鑑
    餘淨重計為0.11公克(採樣耗用量小於0.01公克)，有法務部
    調查卷鑑定書1份在卷可考(見同上偵卷第77頁)。此外，復
    有上開扣案之第一級毒品海洛因2包可資佐證，足認被告自
    白與事實相符，堪可採信。又被告曾於91年間因施用毒品
    案件，經依國防部北部地方軍事法院桃園分院裁定送觀察、
    勒戒，經評定認無繼續施用毒品傾向後，於91年8月28日釋
    放，並由國防部北部地方軍事法院桃園分院檢察署以91園檢
    甲字第161號為不起訴處分確定。於92年間因施用毒品案
    件，經依法院裁定送觀察、勒戒，經評定認無繼續施用毒品
    傾向後，於93年2月23日釋放，並經臺灣臺中地方法院檢察
    署檢察官以92年度毒偵字第2570號為不起訴處分確定。於
    93年間因施用第一級毒品案件，經本院判處有期徒刑10月確
    定。於95年間因施用第一級毒品案件，經本院判處有期徒
    刑10月確定。於97年間因施用第一級毒品案件，經本院判
    處有期徒刑8月確定等節，有臺灣高等法院被告前案紀錄表1
    份在卷可憑。綜上所述，本案事證明確，被告犯行堪以認定
    。
三、核被告如犯罪事實欄一(一)部分所為，係犯毒品危害防制條
    例第10條第1項之施用第一級毒品罪；如犯罪事實欄一(二)
    部分所為，係犯毒品危害防制條例第10條第1項之施用第一
    級毒品罪及同條例第10條第2項之施用第二級毒品罪。被告
    為施用第一級毒品及施用第二級毒品而持有第一級及第二級
    毒品之低度行為，應分別為其施用之高度行為所吸收，均不
    另論罪。被告所犯上開3罪間，犯意各別，行為互殊，應予
    分論併罰。按刑法第62條所謂發覺，固非以有偵查犯罪權之
    機關或人員確知其人犯罪無誤為必要，而於對其發生嫌疑時
    ，即得謂為已發覺；但此項對犯人之嫌疑，仍須有確切之根
    據得為合理之可疑者，始足當之，若單純主觀上之懷疑，要
    不得謂已發生嫌疑（最高法院72年臺上字第641號判例意旨
    參照）。查，被告係於上揭時地打電話時，適警察巡邏至該
    處因認被告行跡可疑而上前盤查，並請被告自行將口袋內物
    品取出，被告即自行將上開第一級毒品海洛因2包交予警察
    查扣，嗣於警詢中並主動向警供出上開施用第一級毒品行為
    等節，業據被告於審理中供明在卷，並有警察職務報告1份
    在卷可稽(見警卷第5頁)，則依上開查獲過程，應認被告如
    犯罪事實欄一(二)部分所示之施用第一級毒品犯行部分符合
    自首規定，爰就被告此部分施用第一級毒品犯行依刑法第62
    條前段規定減輕其刑。再查，被告於95年間因施用第一級毒
    品案件，經本院判處有期徒刑10月確定，嗣與另案所犯詐欺
    案件及竊盜案件所處之有期徒刑4月及3月、10月，經法院裁
    定減刑並定其應執行刑為有期徒刑11月，甫於96年7月16日
    執行完畢。且於97年間因施用第一級毒品案件，經本院判處
    有期徒刑8月確定，嗣與另案所犯竊盜案件所處之有期徒刑3
    月、3月、3月，經法院裁定其應執行刑為有期徒刑1年3月確
    定，甫於98年12月27日假釋期滿未經撤銷視為執行完畢，有
    臺灣高等法院被告前案紀錄表1份在卷可稽，其於受有期徒
    刑執行完畢後5年以內，再故意犯本件有期徒刑以上之3罪，
    均為累犯，所犯施用第一、二級毒品犯行均應依法加重其刑
    ，其中如犯罪事實欄一(二)部分所示之施用第一級毒品犯行
    部分，同時具有加重及減輕事由，應依法先加後減。爰審酌
    被告有如犯罪事實欄所載之前科，有臺灣高等法院被告前案
    紀錄表1份在卷可稽，素行非佳，且其中曾因施用毒品案件
    接受2次觀察勒戒處分，並先後多次經法院判處罪刑確定且
    已執行完畢在案，竟無視於毒品對於自身健康之戕害及國家
    對於杜絕毒品犯罪之禁令，猶施用毒品不輟，再為本案犯行
    ；被告吸毒係戕害自己身心之行為及被告犯罪後尚能坦承施
    用第一、二級毒品犯行之態度等一切情狀，就其所犯上述3
    罪分別量處如主文所示之刑，並定其應執行之刑。再扣案之
    第一級毒品海洛因2包(鑑餘淨重計0.11公克)，係屬第一級
    毒品，應依毒品危害防制條例第18條第1項前段規定，宣告
    沒收銷燬之。又法務部調查局係以一般傾倒方式，將包裝袋
    內之海洛因倒出與包裝袋分離而秤重，必要時亦會輔以刮杓
    取袋內粉末，然無論依上述何種方式分離，包裝袋內均會有
    極微量海洛因殘留，檢驗結果「空包裝袋量」係指上述方式
    將包裝袋內海洛因與包裝袋分離後所得到之包裝重，如前所
    述，包裝袋內會有海洛因殘留等節，業經法務部調查局以93
    年3月19日調科壹字第09300113060號函釋在案(見法官辦理
    刑事案件參考手冊(一)毒品危害防制條例部分，司法院94
    年12月編印，第334頁)，是依上揭說明，扣案內裝海洛因之
    塑膠夾鏈袋2個(參見同上偵卷63頁照片)，將其內毒品取出
    ，即仍不免有些許毒品沾染殘留其上(最高法院刑97年度臺
    上字第5570號判決意旨參照)，足見扣案之海洛因白色粉末
    ，顯已與用以包裝該第一級毒品之空包裝袋均難以完全分離
    ，亦均應依毒品危害防制條例第18條第1項前段之規定，連
    同殘留之微量海洛因一併予以宣告沒收銷燬之。
三、查，被告前於警詢及偵查中雖曾供稱其上手為「土豆」、「
    小妖」云云，惟偵查機關嗣並未因而查獲其他正犯或共犯，
    有臺灣臺中地方法院檢察署100年9月22日中檢輝騰100毒偵
    1559號函一份在卷可稽(見本院卷第17頁)，是被告本案犯行
    自不得適用毒品危害防制條例第17條第1項之規定予以減輕
    其刑，併此指明。
據上論斷，應依刑事訴訟法第273條之1第1項、第299條第1項前
段，毒品危害防制條例第10條第1項、第2項、第23條第2項、第
18條第1項前段，刑法第11條、第47條第1項、第62條前段、第51
條第5款，判決如主文。
中    華    民    國   100    年    10    月    11    日
                  刑事第十一庭  法  官  江奇峰
以上正本證明與原本無異。
如不服本判決應於收受判決後10日內向本院提出上訴書狀，並應
敘述具體理由；其未敘述上訴理由者，應於上訴期間屆滿後20日
內向本院補提理由書（均須按他造當事人之人數附繕本）「切勿
逕送上級法院」。
                                書記官  林素珍
中    華    民    國   100    年    10    月    11    日
附錄論罪科刑法條：
毒品危害防制條例第10條第1項、第2項：
施用第一級毒品者，處6個月以上5年以下有期徒刑。
施用第二級毒品者，處3年以下有期徒刑。